臺灣基隆地方法院刑事判決              100年度訴字第830號
公  訴  人  臺灣基隆地方法院檢察署檢察官
被      告  池秉育
上列被告因毒品危害防制條例案件，經檢察官提起公訴（一百年
度毒偵字第二一七三號），因被告於準備程序進行中就被訴事實
為有罪之陳述，且所犯非死刑、無期徒刑、最輕本刑為三年以上
有期徒刑之罪或高等法院管轄第一審案件，經告知簡式審判程序
之旨，並聽取檢察官、被告之意見後，經本院裁定進行簡式審判
程序審理判決如下：
    主  文
池秉育施用第一級毒品，累犯，處有期徒刑柒月，又施用第二級
毒品，累犯，處有期徒刑月，應執行有期徒刑捌月。
    事實及理由
一、本件犯罪事實、證據及應適用之法條，除下列應補充之事項
    外，餘均引用檢察官起訴書（如附件）之記載。
  (一)事實部分應補充：被告池秉育於一百年八月二十六日晚間某
    時，在其基隆市○○路一三二號三樓住處，以將海洛因摻入
    香菸點燃吸食之方式，施用第一級毒品海洛因。另於同日晚
    間，在上址住處，以將甲基安非他命置於玻璃球內燒烤產生
    煙霧加以嗅聞吸食之方式，施用第二級毒品甲基安非他命。
  (二)證據部分應補充：被告於本院坦承犯行（本院準備程序筆錄
    、審判筆錄）。
  (三)理由部分應補充：被告施用前持有毒品之低度行為，為其施
    用之高度行為所吸收，不另論罪。
二、爰審酌被告經觀察、勒戒之處遇措施後，仍未能脫離毒害，
    惟其犯罪後坦承犯行，犯後態度尚佳，且施用毒品戕害個人
    健康，兼衡其智識程度及其他一切情狀，量處如主文所示之
    刑，並定其應執行之刑。
三、據上論斷，應依刑事訴訟法第二百七十三條之一第一項、第
    二百九十九條第一項前段、第三百十條之二、第四百五十四
    條，毒品危害防制條例第十條第一項、第二項，刑法第十一
    條前段、第四十七條第一項、第五十一條第五款，判決如主
    文。
本案經檢察官黃佳權到庭執行職務。
中    華    民    國   100    年    12    月    22    日
                  刑事第二庭法    官  高偉文
以上正本證明與原本無異。
如不服本判決應於收受送達後10日內向本院提出上訴書狀，並應
敘述具體理由；其未敘述上訴理由者，應於上訴期間屆滿後20日
內向本院補提理由書（均須按他造當事人之人數附繕本）「切勿
逕送上級法院」。
中    華    民    國   100    年    12    月    22    日
                            書 記 官  郭廷耀
附錄本案論罪科刑法條全文
毒品危害防制條例第十條
施用第一級毒品者，處六月以上五年以下有期徒刑。
施用第二級毒品者，處三年以下有期徒刑。
附件：
臺灣基隆地方法院檢察署檢察官起訴書
                                   100年度毒偵字第2173號
    被      告  池秉育  男  45歲（民國○○年○月○○日生）
                        住基隆市○○區○○路132號三樓
                        國民身分證統一編號：Ｚ000000000號
上列被告因違反毒品危害防制條例案件，已經偵查終結，認應提
起公訴，茲將犯罪事實及證據並所犯法條分敘如下：
        犯罪事實
一、池秉育前因施用毒品案件，經觀察、勒戒後，認無繼續施用
    毒品之傾向，於民國94年4月15日釋放出所並經本署檢察官
    以94年度毒偵緝字第40號為不起訴處分確定。復因持有第一
    級毒品、施用第二級毒品案件，經臺灣基隆地方法院以95年
    度易字第41號判決判處應執行有期徒刑6月確定；又因施用
    第一級及第二級毒品案件，經同法院以96年度訴字第1199號
    判決判處應執行有期徒刑9月確定；再因施用第一級毒品案
    件，經同法院以97年度訴字第753號判決判處有期徒刑10月
    確定；上開各罪接續執行，於98年6月16日假釋付保護管束
    ，嗣違反保護管束情節重大，復經撤銷假釋，於98年12月
    10日入監服殘刑4月16日，於99年4月25日執行完畢。99年間
    復因施用第二級毒品案件，再經同院以99年度易字第435號
    判處有期徒刑3月確定，於100年4月25日執行完畢。詎其猶
    未能戒除毒癮，復於100年8月27日凌晨零時25分為警採尿前
    各回溯24小時、96小時內某時，在不詳地點，以不詳方式，
    分別施用第一級毒品海洛因及第二級毒品甲基安非他命各1
    次。嗣因其為列管之毒品人口，而於上揭時間前往警局接受
    採尿送驗，結果呈安非他命、甲基安非他命及嗎啡陽性反應
    ，始查悉上情。
二、案經基隆市警察局第一分局報告偵辦。
        證據並所犯法條
一、證據清單及待證事實：
┌──┬───────────┬────────────┐
│編號│    證  據  名  稱    │     待  證  事  實     │
├──┼───────────┼────────────┤
│ 一 │台灣檢驗科技股份有限公│證明被告於100年8月27日凌│
│    │司於100年9月20日所出具│晨零時25分為警所採尿液，│
│    │之濫用藥物檢驗報告、基│經送驗結果呈安非他命、甲│
│    │隆市警察局列管毒品人口│基安非他命及嗎啡陽性反應│
│    │尿液檢體採集送驗紀錄表│之事實。                │
│    │（檢體編號：Ｚ000000000│                        │
│    │020號）各乙紙。       │                        │
├──┼───────────┼────────────┤
│ 二 │刑案資料查註紀錄表。  │證明被告本件係於觀察、勒│
│    │                      │戒及強制戒治完畢釋放後五│
│    │                      │年內再犯；及本件構成累犯│
│    │                      │之事實。                │
└──┴───────────┴────────────┘
二、核被告所為，係犯毒品危害防制條例第10條第1項之施用第
    一級毒品罪嫌及同條第2項之施用第二級毒品罪嫌。被告所
    犯上開二罪間，犯意各別，罪名互異，請分論併罰。又被告
    有犯罪事實欄所載之科刑執行情形，其於受有期徒刑之執行
    完畢後，5年內，故意再犯有期徒刑以上之本罪，為累犯，
    請依刑法第47條第1項規定加重其刑。
三、依毒品危害防制條例第23條第2項、刑事訴訟法第251條第1
    項提起公訴。
    此致
臺灣基隆地方法院
中    華    民    國   100    年    10    月    31    日
                              檢察官  周  啟  勇
                              檢察官  朱  家  蓉
本件正本證明與原本無異
中    華    民    國   100    年    11    月    7     日
                              書記官  張  雅  
附錄所犯法條：
毒品危害防制條例第10條第1項、第2項
施用第一級毒品者，處 6 月以上 5 年以下有期徒刑。
施用第二級毒品者，處 3 年以下有期徒刑。